# 请教陈版及各位老师，同一控制下企业合并时，长期股权投资商誉的问题。

提问人：多喜子 时间：2017-02-26 14:21:47
请教陈版及各位老师，同一控制下企业合并时，长期股权投资的计量中包含的最终控制方收购被合并方而形成的商誉，这部分商誉是被合并方的总商誉还是归属于合并方的部分商誉？被合并方的少数股东享有被合并方公司的商誉吗？谢谢老师！望指点一二。

回答人：chenyiwei
1 、按最终控制方合并报表层面的商誉金额的 100 ％下推到合并方合并报表层面。 2 、被合并方的少数股东不享有该部分商誉（即使有部分股权仍保留于同一控制下的原出售方），全部体现在合并方合并报表中。